【裁判字號】    94,訴,4064
【裁判日期】    950223
【裁判案由】    毒品危害防制條例
【裁判全文】
臺灣高雄地方法院刑事判決            94年度訴字第4064號
公  訴  人  臺灣高雄地方法院檢察署檢察官
被      告  甲○○
上列被告因違反毒品危害防制條例案件，經檢察官提起公訴（94
年度毒偵字第8688號）及移送併辦（95年毒偵字第1376號），被
告於本院準備程序中為有罪之陳述，經合議庭裁定由受命法官依
簡式審判程序獨任審理，本院判決如下：
    主  文
甲○○連續施用第一級毒品，處有期徒刑柒月，扣案之第一級毒
品海洛因貳包（驗後合計淨重零點陸陸公克，含直接包裝毒品而
殘有第一級毒品海洛因於上不可完全析離之夾鏈袋貳只），均沒
收銷燬之；又連續施用第二級毒品，處有期徒刑柒月。應執行有
期徒刑壹年，扣案之第一級毒品海洛因貳包（驗後合計淨重零點
陸陸公克，含直接包裝毒品而殘有第一級毒品海洛因於上不可完
全析離之夾鏈袋貳只），均沒收銷燬之。
    事  實  及  理  由
一、甲○○前因施用毒品案件，經本院裁定觀察、勒戒，經執行
    後無繼續施用傾向，於民國九十三年七月十六日執行完畢釋
    放出所，並由高雄地方法院檢察署檢察官以九十三年度毒偵
    字第三一五七號為不起訴處分確定。詎料甲○○仍未戒除毒
    癮，竟於前開觀察勒戒執行完畢釋放後五年內，基於施用第
    一級毒品海洛因之概括犯意，自九十三年十二月某日起迄九
    十四年十月三日凌晨一時許，高雄縣市不特定旅館內，以將
    第一級毒品海洛因摻入香煙內點燃吸食之方式，連續施用第
    一級毒品海洛因二次，其後並將煙頭丟棄。洪宏修另基於施
    用第二級毒品甲基安非他命之概括犯意，在高雄縣市不特定
    旅館內，以將第二級毒品甲基安非他命置於吸食器內燒烤生
    煙吸聞之方式，連續施用第二級毒品甲基安非他命多次，其
    後並將吸食器丟棄。嗣分別於九十四年十月六日凌晨一時三
    十分許，在高雄市○○區○○路七八號「潮岱汽車旅館」為
    警查獲，並當場扣得其所有欲供施用之第一級毒品海洛因二
    包（驗後合計淨重零點六六公克，含直接包裝毒品而殘有第
    一級毒品海洛因於上不可完全析離之夾鏈袋二只）；於同年
    十二月二十四日凌晨零時十分許，在高雄市苓雅區○○○路
    之「湯尼龍遊戲場」內為警查獲，始查知上情。
二、上揭事實業據被告甲○○於本院審理時坦承不諱，且有高雄
    市立凱旋醫院濫用藥物尿液檢驗報告暨尿液對照表二份、查
    獲毒品之照片一張、法務部調查局鑑定通知書一紙附卷可稽
    ，且有臺灣高等法院被告前案紀錄表、在監在全國紀錄表、
    、法務部刑案資料查註紀錄表在卷可查，復有第一級毒品海
    洛因二包（驗後合計淨重零點六六公克，含直接包裝毒品而
    殘有第一級毒品海洛因於上不可完全析離之夾鏈袋二只）扣
    案足憑，被告上開自白業有相當之補強證據，本案事證已臻
    明確，應依法論科。
三、論罪科刑
（一）查海洛因及甲基安非他命係分別為毒品危害防制條例第二
      條第二項所稱之第一、二級毒品，不得非法持有及施用。
（二）核被告所為，係犯毒品危害防制條例第十條第一項之施用
      第一級毒品罪及同條第二項之施用第二級毒品罪。被告持
      有第一、二級毒品之低度行為，已分別為施用之高度行為
      所吸收，均不另論罪。
（三）被告先後施用第一、二級毒品之犯行，均時間緊接，方法
      相同，觸犯構成要件同一，顯係基於概括犯意而為，均為
      連續犯，爰依刑法第五十六條之規定以一罪論，並分別加
      重其刑。
（四）除被告於九十三年十二月某日起迄九十四年十月五日下午
      二時許止之施用第二級毒品犯行，經檢察官起訴者外，其
      餘未經起訴之施用第二級毒品犯行，因該等犯行與前開施
      用第二級毒品犯行有連續犯之一罪關係，業如前述，本院
      自應對之加以審判。
（五）被告所犯前開二罪間，犯意各別，罪名互殊，應分論併罰
      。
（六）爰審酌被告曾觸犯施用毒品之犯行，雖經觀察、勒戒程序
      ，仍未能斷戒施用毒品惡習，顯見其戒治意志不堅，缺乏
      勒戒動機，本應從重量刑以收刑罰教化之效。惟念其施用
      毒品係對己身殘害，並未造成他人具體危害，且能於本院
      審理時坦承犯行，態度尚稱良好，復衡其犯罪之動機、目
      的、手段、生活狀況、智識程度、施用毒品時間長短及久
      暫與犯罪所生之損害等一切情狀，酌情量處如主文之刑，
      並定其應執行之刑，以示儆懲。
（七）扣案疑似毒品之白粉，分別為第一級毒品海洛因二包（驗
      後合計淨重零點六六公克，含直接包裝毒品而殘有第一級
      毒品海洛因於上不可完全析離之夾鏈袋二只），有法務部
      調查局鑑定通知書一紙及扣案物品相片一幀附卷可稽，且
      係被告用以施用第一級毒品所用之物，業據被告供承在卷
      ，應依毒品危害防制條例第十八條第一項前段之規定，不
      問屬於犯人所有與否，均宣告沒收銷燬之。
四、如不服本判決，應於判決送達後十日內，向本院提出上訴狀
    。
據上論斷，應依刑事訴訟法第二百七十三條之一第一項、第二百
八十四條之一、第二百九十九條第一項前段、第三百十條之二、
第四百五十四條第一項，毒品危害防制條例第十條第一項、第二
項、第十八條第一項前段，刑法第十一條、第五十六條、第五十
一條第五款，判決如主文。
本案經檢察官乙○○到庭執行職務。
中    華    民    國    95    年    2     月    23    日
                  鳳山刑事第一庭  法  官  林勇如
以上正本證明與原本無異。
如不服本判決，應於收受送達後10日內向本院提出上訴書狀。
中    華    民    國    95    年    2     月    23    日
                                  書記官  許雅惠
附錄本判決論罪科刑法條：
毒品危害防制條例第十條
施用第一級毒品者，處六月以上五年以下有期徒刑。
施用第二級毒品者，處三年以下有期徒刑。


司法院資訊處製作；財團法人民間司法改革基金會備份。
